【裁判字號】    95,上易,1906
【裁判日期】    951031
【裁判案由】    竊盜
【裁判全文】
臺灣高等法院刑事判決                95年度上易字第1906號
上  訴  人  臺灣士林地方法院檢察署檢察官
被      告  乙○○
上列上訴人因被告竊盜案件，不服臺灣士林地方法院95年度易字
第398號，中華民國95年5月30日第一審判決（起訴案號：臺灣士
林地方法院檢察署95年度偵字第1990號），提起上訴，本院判決
如下：
    主  文
原判決撤銷。
乙○○竊盜，累犯，處有期徒刑壹年。
    事  實
一、乙○○前有多次竊盜前科：(1)於民國（下同）77年間，因竊
    盜案件，經臺灣板橋地方法院以77年度易字第3520號判處拘
    役50日，緩刑 2年確定。(2)於78年間，因竊盜案件，經臺灣
    板橋地方法院以78年度易字第1152號判處有期徒刑 6月確定
    ，復經撤銷前開(1)部分之緩刑宣告，經送監執行上開二罪刑
    ，於79年11月17日執行完畢。(3)於86年間，因竊盜案件，經
    臺灣板橋地方法院以86年度板簡字第410號判處罰金3,000元
    確定。(4)於88年間，因竊盜案件，經臺灣士林地方法院以88
    年度士簡字第60號判處有期徒刑 4月確定，經送監執行，於
    88年 9月26日執行完畢。(5)於91年間，因竊盜案件，經臺灣
    板橋地方法院以91年度板簡字第1317號判處拘役30日確定。
    (6)於92年間，因竊盜案件，經臺灣板橋地方法院以92年度簡
    字第108號判處有期徒刑5月確定，於92年 6月12日易科罰金
    執行完畢。(7)於92年間，因常業竊盜案件，經臺灣臺北地方
    法院以92年度訴字第1300號判處有期徒刑1年3月確定，經送
    監執行，甫於94年6月22日縮刑期滿執行完畢（上開(6)、(7)
    部分構成累犯）。(8)於95年 1月12日，因常業竊盜案件，經
    臺灣板橋地方法院以94年度訴字第2850號判處有期徒刑1年6
    月確定。詎其仍不知悛悔，竟於(8)之犯行宣示判決日後 4日
    之95年1月16日晚間8時45分許，復意圖為自己不法之所有，
    在臺北市○○區○○街商場內，趁人潮擁擠，徒手竊取甲○
    ○上衣右側口袋內之皮夾1只（內有新台幣2,600元、身分證
    、駕駛執照、健保卡、台新商業銀行信用卡及臺北國際商業
    銀行金融卡各1張 ），得手後將皮夾握藏在自己手掌上，嗣
    經員警目擊行竊過程而當場逮捕。
二、案經臺北市政府警察局移送臺灣士林地方法院檢察署檢察官
    偵查起訴。
    理  由
一、被告乙○○前有如犯罪事實欄一、(8)之常業竊盜犯行，經臺
    灣板橋地方法院於95年 1月12日以94年度訴字第2850號判處
    有期徒刑1年6月，並於95年2月8日確定，則被告前案確定判
    決之既判力應僅止於該案第1審宣示判決之日即95年1月12日
    ，被告於此日期之後之95年 1月16日再犯之本件竊盜犯行，
    因非前案確定判決效力所及，自應依法論科，核先敘明。
二、訊據被告對其於上揭時、地竊盜之事實，均坦承不諱，核與
    被害人甲○○在警詢中指訴之情節相符，並有贓物領據及臺
    北市政府警察局刑事警察大隊失竊報告書各 1紙附卷可稽，
    是本件事證明確，被告竊盜犯行洵堪認定。
三、核被告所為，係犯刑法第320條第1項之普通竊盜罪。又按新
    修正刑法第2條第1項之規定，係規範行為後法律變更所生新
    舊法律比較適用之準據法，於新法施行後，應適用新法第 2
    條第 1項之規定，為「從舊從輕」之比較。新修正刑法第47
    條第 1項關於累犯加重規定「受徒刑之執行完畢，或一部之
    執行而赦免後，5 年以內故意再犯有期徒刑以上之罪者，為
    累犯，加重本刑至二分之一。」，對新法施行前，故意再犯
    有期徒刑以上之罪，構成累犯之加重規定，新舊法並無不同
    ，依新修正刑法「從舊從輕」原則，應適用修正前刑法第47
    條規定。查被告有如犯罪事實欄一、(6)、(7)之犯罪科刑及執
    行情形，有本院被告前案紀錄表在卷可稽，其於 5年內再犯
    本件有期徒刑以上之罪，為累犯，應依修正前刑法第47條規
    定加重其刑。
四、原審以被告犯罪事證明確，予以論罪科刑，固非無見，惟查
    ：被告有犯罪事實欄一、(1)至(8)所載之竊盜前科，詎其仍不
    知悛悔，竟於(8)之常業竊盜犯行宣示判決日後4日之95年1月
    16 日晚間8時45分許再犯本件竊盜案，足見其殊無悔意，原
    審判決未慮及此，僅量處被告有期徒刑 6月，並諭知易科罰
    金之折算標準，尚不符社會情感及比例原則，即有未恰。檢
    察官上訴意旨執此指摘原判決不當，為有理由，應由本院將
    原判決撤銷改判，爰審酌被告素行不佳，因犯竊盜罪，屢經
    司法機關判刑、執行，猶不知悔改，復一再違犯，甚於犯罪
    事實欄一、(8)之常業竊盜犯行宣示判決日後 4日再犯本件竊
    盜罪，嚴重破壞社會秩序，惡性非輕。再衡酌被告40餘歲，
    尚非無工作能力，若確力有未逮，亦可申請社會救助，自不
    得以照顧子女為由，作為一再違法之藉口，及其犯罪後坦承
    犯行、態度良好等一切情狀，量處如主文第 2項所示之刑，
    以示懲儆。
據上論斷，應依刑事訴訟法第369條第1項前段、第364條、第299
條第 1項前段，刑法第2條第1項前段、第320條第1項、第47條（
修正前），罰金罰鍰提高標準條例第1條前段，判決如主文。
本案經檢察官王壬貴到庭執行職務。
中    華    民    國    95    年    10    月    31    日
                  刑事第一庭審判長法  官  蔡  長  溪
                                  法  官  林  俊  益
                                  法  官  陳  春  秋
以上正本證明與原本無異。
不得上訴。
                                  書記官  李  家  敏
中    華    民    國    95    年    11    月    1     日
附錄：本案論罪科刑法條全文
中華民國刑法第320條(普通竊盜罪、竊佔罪)
意圖為自己或第 3 人不法之所有，而竊取他人之動產者，為竊盜
罪，處五年以下有期徒刑、拘役或五百元以下罰金。
意圖為自己或第 3 人不法之利益，而竊佔他人之不動產者，依前
項之規定處斷。
前二項之未遂犯罰之。


司法院資訊處製作；財團法人民間司法改革基金會備份。
